【裁判字號】    98,易,1366
【裁判日期】    981130
【裁判案由】    恐嚇取財等
【裁判全文】
臺灣高雄地方法院刑事判決  98年度易字第1366號
公  訴  人  臺灣高雄地方法院檢察署檢察官
被      告  丙○○
上列被告因恐嚇取財等案件，經檢察官提起公訴（98年度偵字第
33914 號），被告於準備程序為有罪之陳述，經本院合議庭裁定
由受命法官獨任進行簡式審判程序，判決如下：
    主      文
丙○○犯竊盜罪，累犯，處有期徒刑肆月，如易科罰金，以新臺
幣壹仟元折算壹日；又犯恐嚇取財未遂罪，累犯，處有期徒刑伍
月，如易科罰金，以新臺幣壹仟元折算壹日，扣案菜刀壹把沒收
。應執行有期徒刑捌月，如易科罰金，以新臺幣壹仟元折算壹日
，扣案菜刀壹把沒收。
    事  實
一、丙○○前因違反肅清煙毒條例、麻醉藥品管理條例案件，經
    臺灣屏東地方法院以84年度訴字第285 號、85年度訴字第
    592 號判決處有期徒刑3 年2 月、3 年10月確定，於民國88
    年7 月29日因縮短刑期假釋出監；復於假釋期間再犯強盜案
    件，經本院以90年度訴字第759 號判決處有期徒刑5 年6 月
    確定，上開假釋因而遭撤銷，執行殘刑有期徒刑3 年8 月21
    日，刑期自91年2 月23日起算至94年11月12日期滿，上開殘
    刑執畢後，接續執行丙○○所犯強盜案5 年6 月之徒刑，於
    97年11月26日又因縮短刑期假釋出監付保護管束。詎仍不知
    悔改，於原撤銷假釋之殘刑執畢後5 年內，因缺錢花用，竟
    意圖為自己不法之所有，分別為下列行為：
  (一)於98年11月9 日晚間21時許，騎乘車牌號碼XJE-207 號重型
    機車，行經丁○○所經營設於高雄市○○區○○路90號之「
    偉而康超商」，見該超商門前擺放裝箱之臺灣啤酒（每箱各
    有12瓶啤酒，每箱價值新臺幣540 元），認為有機可趁，即
    乘該超商店員不注意之際，徒手竊取該超商門口前之臺灣啤
    酒1 箱，得手後並將所竊得之臺灣啤酒1 箱置於機車腳踏板
    上，騎乘上開重型機車逃離現場。
  (二)於同日晚間22時11分許，復騎乘前開重型機車，行經乙○○
    所經營設於高雄市○○區○○路104 號之「聯一超商」前，
    見店內值班人員為女性，遂將預藏在上開機車置物箱內之菜
    刀1 把藏放於褲子左邊口袋進入店內，向站在該店櫃臺之乙○○借錢，因遭乙○○所拒，丙○○乃向乙○○恫稱：「我
    拿一樣東西給妳看，妳是不是就要拿錢給我」等語，並旋即
    掀開上衣，抽出藏於褲子左邊口袋之菜刀置於櫃臺上，使乙○○心生畏懼，惟因乙○○趁隙撥打電話告知在該店樓上之
    其子下樓，丙○○即持攜帶之菜刀衝出店外逃逸而未得逞。
    嗣於同日晚間22時35分許，員警在高雄市○○區○○路87號
    前巡邏時，見丙○○所騎乘之上開重型機車，腳踏板上置有
    臺灣啤酒1 箱而形跡可疑，遂上前盤查，始悉上情，並扣得
    丙○○所有供恐嚇取財未遂犯行所用之菜刀1 把。
    理  由
一、本件被告丙○○所犯係死刑、無期徒刑、最輕本刑為3 年以
    上有期徒刑以外之罪，其於準備程序就被訴事實為有罪之陳
    述，經本院告知簡式審判程序之旨，並聽取其與檢察官之意
    見後，認無不得或不宜改依簡式審判程序進行之情事，依刑
    事訴訟法第273 條之1 第1 項規定，裁定由受命法官獨任進
    行簡式審判程序，合先敘明。
二、上開犯罪事實，業據被告丙○○於本院審理中坦承不諱，核
    與證人即被害人丁○○、乙○○於警詢中之證述大致相符，
    且有高雄市政府警察局左營分局扣押筆錄、扣押物品目錄表
    、扣押物品收據、高雄市政府警察局左營分局文自派出所贓
    物認領保管單各1 紙、現場照片、扣押物品及監視錄影畫面
    翻拍照片共19張在卷可資佐證，足認被告自白與事實相符，
    堪以採信。本案事證明確，被告犯行洵堪認定，應依法論科
    。
三、核被告丙○○所為起訴書事實一(一)部分，係犯刑法第320 條
    第1 項之竊盜罪；事實一(二)部分，係犯刑法第346 條第3 項
    、第1 項之恐嚇取財未遂罪。被告所犯上開2 罪，犯意各別
    ，行為互殊，應予分論併罰。又按因撤銷假釋執行殘餘刑期
    ，其撤銷之原因事實發生在86年11月26日刑法修正公布後，
    94 年1月7 日刑法修正施行前者，依86年11月26日修正公布
    之刑法第79條之1 規定合併計算其殘餘刑期與他刑應執行之
    期間，刑法施行法第7 條之2 第2 項前段定有明文。本案被
    告撤銷假釋之原因事實發生在89年，有本院90年度訴字第
    759 號判決在卷可考，依上開法之所文，自應適用86年11月
    26日修正公布之刑法第79條第5 項之規定，即經撤銷假釋執
    行殘餘刑期者，無期徒刑於執行滿20年，有期徒刑於全部執
    行完畢後，再接續執行他刑，同條第1 項有關合併計算執行
    期間之規定不適用之。再被告前因違反肅清煙毒條例、麻醉
    藥品管理條例案件，經臺灣屏東地方法院以84年度訴字第
    285 號、85年度訴字第592 號判決處有期徒刑3 年2 月、3
    年10月確定，於88年7 月29日因縮短刑期假釋出監，復於假
    釋期間再犯強盜案件，經本院以90年度訴字第759 號判決處
    有期徒刑5 年6 月確定，上開假釋因而遭撤銷，執行殘刑有
    期徒刑3 年8 月21日，刑期自91年2 月23日起算至94年11月
    12日期滿等情，有臺灣高等法院被告前案紀錄表1 份附卷足
    憑，揆諸上開說明，被告前開撤銷假釋執行殘餘刑期之執行
    完畢日為94年11月12日，無須與後犯之強盜案件合併計算執
    行期間（參考最高法院97年度台非字第353 號、97年度台非
    字第306 號、97年度台非字第516 號判決），故被告於前開
    有期徒刑執行完畢後，5 年內故意再犯本案有期徒刑以上之
    罪，為累犯，應依刑法第47條第1 項之規定加重其刑。另被
    告已著手於恐嚇取財之行為，因被害人乙○○告知其子下樓
    始未得逞，為未遂犯，爰依刑法第25條第2 項之規定，按既
    遂犯之刑減輕其刑，並依法先加後減之。爰審酌被告正值青
    壯，竟不思以正途謀生，反圖不勞而獲，任意竊取被害人丁○○之財物，並於深夜持刀向被害人乙○○恐嚇取財，造成
    被害人精神與財產上之損害非輕，惟念其犯後坦白承認犯行
    ，態度良好，並考量所竊物品之價值等一切情狀，認檢察官
    就竊盜部分求處有期徒刑5 月，似嫌過重，因而量處如主文
    所示之刑及易科罰金折算標準，並定其應執行之刑及如主文
    所示之易科罰金折算標準。至扣案之菜刀1 把，為被告所有
    供犯本案恐嚇取財未遂罪所用之物，應依刑法第38條第1 項
    第2 款宣告沒收。
據上論斷，應依刑事訴訟法第273 條之1 第1 、第284 條之1 、
第299 條第1 項前段，刑法第320 條第1 項、第346 條第1 項、
第3 項、第47條第1 項，第25條第2 項、第51條第5 款、第41條
第1 項前段、第38條第1 項第2 款，刑法施行法第1 條之1 ，判
決如主文。
本案經檢察官甲○○到庭執行職務。
中    華    民    國    98    年    11    月    30    日
                  刑事第十五庭    法  官  吳佳樺
以上正本證明與原本無異。
如不服本判決應於收受送達後10日內向本院提出上訴書狀，並應
敘述具體理由；如未敘述上訴理由者，應於上訴期間屆滿後20日
內向本院補提理由書（均須按他造當事人之人數附繕本）「切勿
逕送上級法院」。
中    華    民    國    98    年    11    月    30    日
                                  書記官  廖佳玲
附錄本判決論罪之法條：
中華民國刑法第320條
（普通竊盜罪、竊佔罪）
意圖為自己或第三人不法之所有，而竊取他人之動產者，為竊盜
罪，處5  年以下有期徒刑、拘役或 5 百元以下罰金。
意圖為自己或第三人不法之利益，而竊佔他人之不動產者，依前
項之規定處斷。
前二項之未遂犯罰之。
中華民國刑法第346條
（單純恐嚇罪）
意圖為自己或第三人不法之所有，以恐嚇使人將本人或第三人之
物交付者，處6 月以上5 年以下有期徒刑，得併科1 千元以下罰
金。
以前項方法得財產上不法之利益，或使第三人得之者，亦同。
前二項之未遂犯罰之。

司法院資訊處製作；財團法人民間司法改革基金會備份。
